# 求教陈版，租赁准则问题

提问人：sjgyu 时间：2022-01-09 12:13:25
请教陈版，新租赁准则中租赁付款额包不包括每个月交的物业费？

回答人：chenyiwei
物业费是接受服务的对价，因此不属于租赁付款额的范围之内。
但要注意：如果将租赁和物业服务在同一个合同（或者两个相关联的合同）中约定，就需要关注合同总价在租金和物业服务这两部分之间的分配是否公允及合理。如果不合理的，则应参照新收入准则相关规定，依据这两者的单独售价比例对合同总价重新在这两部分之间分配，确定租金和物业费各自的合同金额，作为会计处理的依据。